---
title: "R DataFrame"
output: html_document
---

```{r setup, include=FALSE}
knitr::opts_chunk$set(echo = TRUE)
```

## DataFrame Pada R

DataFrame berbentuk dua dimensi sebagaimana matriks. DataFrame adalah struktur data yang memungkinkan untuk menyimpan beberapa variabel dengan lebih dari satu tipe data. Data dalam satu variabel yang sama disimpan dalam satu kolom yang dapat diberi nama. DataFrame adalah representasi khusus untuk mengolah data dalam bentuk spreadsheet. Hal ini memungkinkan kita untuk mengimpor file dari ekstensi CSV, XLS, atau lainnya ke dalam R Studio.

### Membuat DataFrame pada R


```{r}
# Membuat Vektor
Nama_Buah <- c("Semangka", "Jeruk", "Apel", "Manggis", "Alpukat")

# Membuat DataFrame
df <- data.frame(Nama_Buah)

# Memanggil Data Frame
df 
```
```{r}
# Membuat Vektor
Nama_Buah <- c("Semangka", "Jeruk", "Apel", "Manggis", "Alpukat")

# Membuat DataFrame
df <- data.frame(Nama_Buah)

# Mengubah Nama Kolom pada Data Frame
names(df) <- c('Nama Buah')

# Memanggil Data Frame
df 

```
```{r}
# Membuat Vektor
Nama_Buah <- c("Semangka", "Jeruk", "Apel", "Manggis", "Alpukat")
Harga_Per_Kg <- c(5000, 7000, 6000, 8000, 10000)

# Membuat DataFrame
df <- data.frame(Nama_Buah, Harga_Per_Kg)

# Mengubah Nama Kolom DataFrame
names(df) <- c('Nama Buah', "Harga Per Kg")

# Memanggil Data Frame
df 
```

### Mengimpor Data Frame Pada R

**Mengimpor Data Frame dari Format CSV**

```{r}
# Mengimpor Data Frame pada Data Frame
df = read.csv("https://raw.githubusercontent.com/jokoeliyanto/Kelas-Dasar-Pejuang-Data-2.0/main/Super-Store-Dataset.csv")

# Memanggil Data Frame
df
```

**Mengimpor Data Frame dari Format xls**

```{r}
#install.packages("readxl")
library(readxl)

# Mengimpor data dari file xls/xlsx
df <- read_excel("SuperStoreDataset.xlsx")

# Memanggil Data Frame
df
```
### Eksplorasi Data Frame

**Head**
```{r}
#Melihat data teratas pada dataframe
head(df)
```
**Tail**
```{r}
#Melihat data terbawah pada dataframe
tail(df)
```
**Dimension**
```{r}
#Melihat ukuran data frame(Baris X Kolom)
dim(df)
```

**Names**
```{r}
#Melihat nama-nama Kolom
names(df)
```

**Tipe Data Masing-masing Kolom**
```{r}
#Melihat Tipe Data Masing-masing Kolom
str(df)
```

**Summary**
```{r}
#Melihat statistik masing-masing kolom bertipe numerik
summary(df)
```

### Akses Data Frame(Slicing)

**Mengakses Data Frame Berdasarkan Baris**
```{r}
#Mengakses data Frame dari baris pertama sampai baris ke 10 untuk semua kolom
df[1:10,]
```
**Mengakses Data Frame Berdasarkan Nama Kolom**

```{r}
#Mengakses 1 kolom pada Data Frame, hasilnya data frame
df['profit']
```
```{r}
#[Alternatif lain] Mengakses 1 kolom pada Data Frame, hasilnya Vector
df$profit
```

```{r}
#Mengakses Data Frame lebih dari 1 kolom
df[c('profit', 'customer_id')] 
```
```{r}
#Menerapkan fungsi head pada slicing data frame
head(df[c('profit', 'customer_id')])
```
```{r}
#Mengakses data frame pada baris dan kolom tertentu
df[1,3]
```
```{r}
#Mengakses data frame pada baris dan kolom tertentu [Bentuk Interval]
df[1:10,2:5]
```
```{r}
#Mengakses data pada kolom tertentu dengan kriteria tertentu
print(df[df$profit==68714,])

print(df[df$profit==max(df$profit),])
```
```{r}
#Memperoleh indeks hasil pencarian data dengan kriteria tertentu
which(df$profit==68714)
```
```{r}
#Memperoleh indeks hasil pencarian data dengan kriteria tertentu (Menggunakan And)
print(subset(df, profit==68714 & segment=="Consumer"))
```

```{r}
#Memperoleh indeks hasil pencarian data dengan kriteria tertentu (Menggunakan Or)
print(subset(df, profit==68714 | segment=="Consumer"))
```
### Memodifikasi Data Frame 1(Sort & Cleaning)

**Mengurutkan Data Berdasarkan Kolom Tertentu**

```{r}
#Mengurutkan data frame berdasarkan 1 kolom
#Menaik pada kolom profit, 
order_data <- df[order(df$profit),] 
print(order_data)
#Menurun pada kolom quantity, 
order_data <- df[order(-df$quantity),] 
print(order_data)
```
**Melihat Missing Data(NA)**
```{r}
sapply(df, function(x) sum(is.na(x)))
```

### Menerapkan fungsi-fungsi pada Data Frame

**table**
```{r}
#Menghitung jumlah data per kelas dalam data kategori
table(df$segment)
```
**max**
```{r}
#Nilai maximum data dalam satu kolom numerik
max(df$profit)
```
**min**
```{r}
#Nilai minimum data dalam satu kolom numerik
min(df$profit)
```
**mean**
```{r}
#Nilai rata-rata data dalam satu kolom numerik
mean(df$profit)
```

**sum**
```{r}
#Menjumlahkan data dalam satu kolom numerik
sum(df$profit)
```
## Eksploratory Data Anlysis[EDA] Dasar

Exploratory Data Analysis (EDA) adalah bagian dari proses data science. EDA menjadi sangat penting sebelum melakukan feature engineering dan modeling karena dalam tahap ini kita harus memahami datanya terlebih dahulu.

Exploratory Data Analysis mengacu pada proses kritis dalam melakukan investigasi awal pada data untuk menemukan pola, untuk menemukan anomali, untuk menguji hipotesis dan untuk memeriksa asumsi dengan bantuan statistik ringkasan dan representasi grafis. Dengan melakukan EDA, kita dapat lebih memahami kondisi dataset yang kita miliki. 

### Mengakses dataset
```{r}
df <- read.csv("https://raw.githubusercontent.com/jokoeliyanto/Kelas-Dasar-Pejuang-Data-2.0/main/Super-Store-Dataset.csv")
head(df)
```

### Memahami dataset

Variabel-variabel yang terdapat pada dataset ini adalah sebagai berikut:
1. **order_id** = Nomor ID pembelian(nota)
2. **order_data** = Tanggal pembelian
3. **customer_id** = Nomor ID pembeli
4. **segment** = Segmen produk 
5. **category** = Kategori produk
6. **sub_category** = Sub kategori produk
7. **sales** = Total harga pembelian
8. **quantity** = Jumlah produk dibeli
9. **profit** = Keuntungan

### Dimensi Data
```{r}
dim(df)
```
Artinya kita memiliki data dengan 9 kolom dan 9988 baris

### Variabel Pada Dataset
```{r}
names(df)
```

```{r}
str(df)
```
Kita dapat mengetahui tipe-tipe data masing-masing variabel dan nama-nama variabel dalam dataset

### Melihat Missing Data(NA)
```{r}
sapply(df, function(x) sum(is.na(x)))
```

### Melihat Statistik Data
```{r}
summary(df)
```
## Eksploratory Data Analysis[EDA] Lanjut

Setelah EDA dasar, eksplorasi selanjutnya adalah berupa pencarian insight sesuai kebutuhan kita. Misal kita ingin menjawab sebuah pertanyaan seperti berikut:

**Segment Produk Apakah Yang memiliki Keuntungan Tertinggi?**
```{r}
table(df$segment)
```

```{r}
#Memilih masing-masing segmen
df_Consumer=df[df['segment']=='Consumer',]
df_Corporate=df[df['segment']=='Corporate',]
df_Home_Office=df[df['segment']=='Home Office',]
```

```{r}
print(sum(df_Consumer$profit))

print(sum(df_Corporate$profit))

print(sum(df_Home_Office$profit))
```

Jadi, segmen dengan keuntungan total tertinggi adalah **Consumer**